【裁判字號】    97,訴緝,128
【裁判日期】    970630
【裁判案由】    毒品危害防制條例
【裁判全文】
臺灣板橋地方法院刑事判決             97年度訴緝字第128號
公  訴  人  臺灣桃園地方法院檢察署檢察官
被      告  甲○○
上列被告因違反毒品危害防制條例案件，經檢察官提起公訴（九
十四年度毒偵字第四００三號）），經臺灣桃園地方法院以管轄
錯誤（九十四年度訴字第一六六八號），移轉本院審理，本院於
通常程序之準備程序中，被告自白犯罪，經告以簡式審判之旨，
並聽取當事人意見後，裁定改依簡式審判程序審理，並判決如下
：
    主    文
甲○○施用第一級毒品，處有期徒刑柒月，減為有期徒刑月又
拾伍日，如易科罰金，以銀元佰元即新臺幣玖佰元折算壹日；
又施用第二級毒品，處有期徒刑月，減為有期徒刑壹月又拾伍
日，如易科罰金，以銀元佰元即新臺幣玖佰元折算壹日。應執
行有期徒刑玖月，減為有期徒刑肆月又拾伍日，如易科罰金，以
銀元佰元即新臺幣玖佰元折算壹日。
    犯罪事實
一、甲○○前於民國八十九年間因施用毒品案件，經觀察、勒戒
    後認有繼續施用毒品之傾向，而依臺灣嘉義地方法院裁定入
    戒治處所接受強制戒治，經歷停止戒治及撤銷停止戒治再度
    入所執行強制戒治後，業於九十年十一月九日執行完畢釋放
    出所，並由臺灣嘉義地方法院檢察署檢察官於九十年十一月
    二十日以九十年度戒毒偵字第三四一號、九十年度毒偵字第
    八三二號為不起訴處分確定。詎其猶不知悔改，仍未戒除毒
    癮，於前揭強制戒治執行完畢釋放後五年內，復基於施用第
    一級毒品、第二級毒品之犯意，分別於九十四年一月十六日
    為警採尿回溯二十六、九十六小時內之某時，在臺北縣林口
    鄉某處，施用第一級毒品海洛因及第二級毒品甲基安非他命
    。嗣經警於同月十五日十八時三十分許，在桃園縣大園鄉○
    ○村○○○鄰○○道路旁為警查獲。
二、案經桃園縣政府警察局大園分局報請臺灣桃園地方法院檢察
    署檢察官偵查起訴，暨臺灣桃園地方法院以管轄錯誤，移轉
    本院審理。
    理    由
一、訊據被告甲○○對於上揭犯罪事實均坦承不諱（見本院九十
    七年六月十八日審判筆錄第二頁），被告為警查獲時，經採
    集其尿液送驗結果，亦分呈嗎啡及甲基安非他命之陽性反應
    ，此有臺灣尖端先進生技醫藥股份有限公司濫用藥物檢驗報
    告一份在卷可稽，足認被告於本院審理中出於任意性之自白
    與事實相符，從而本件事證明確，被告犯行已堪認定。
二、法律之修正：被告行為後，刑法業於九十四年二月二日修正
    公布，九十五年七月一日起施行。按「行為後法律有變更者
    ，適用行為時之法律，但行為後之法律有利於行為人者，適
    用最有利於行為人之法律」，修正後刑法第二條第一項定有
    明文。此條規定係規範行為後法律變更所生新舊法比較適用
    之準據法，本身尚無新舊法比較之問題，於新法施行後，應
    一律適用新法第二條第一項之規定，為「從舊從輕」之比較
    ，先予敘明，再按本次法律變更，比較時應就罪刑有關之共
    犯、未遂犯、想像競合犯、牽連犯、連續犯、結合犯，以及
    累犯加重、自首減輕暨其他法定加減原因（如身分加減）與
    加減例等一切情形，綜其全部罪刑之結果而為比較（最高法
    院九十五年五月二十三日九十五年度第八次刑事庭會議決議
    參照）。經查：
  (一)修正後刑法第四十一條第一項前段關於得易科罰金之折算標
    準，由「得以一元以上三元以下折算一日」（按：此規定配
    合修正前罰金罰鍰提高標準條例第二條【現已刪除】規定，
    就其原定數額提高為一百倍折算一日，則最高應以銀元三百
    元折算一日，經折算為新臺幣後，應以新臺幣九百元折算為
    一日），提高為「以新臺幣一千元、二千元或三千元折算一
    日」，並刪除「因身體、教育、職業、家庭之關係或其他正
    當事由，執行顯有困難」之條件；及修正後第二項規定：「
    前項規定於數罪併罰，其應執行之刑未逾六月者，亦適用之
    。」，然修正前該項規定：「併合處罰之數罪，均有前項情
    形，其應執行之刑逾六個月者，亦同。」。是以修正前關於
    易科罰金之折算標準金額較低，且數罪併罰之數罪均可易科
    罰金，應執行之刑逾六個月，仍可諭知易科罰金，自係較為
    有利。
  (二)修正前刑法第五十一條第五款規定：「宣告多數有期徒刑者
    ，於各刑中之最長期以上，各刑合併之刑期以下，定其刑期
    。但不得逾二十年。」；修正後刑法第五十一條第五款則規
    定：「宣告多數有期徒刑者，於各刑中之最長期以上，各刑
    合併之刑期以下，定其刑期。但不得逾三十年。」，經新舊
    法比較結果，修正後刑法並非較有利於行為人，依刑法第二
    條第一項前段之規定，仍應依修正前刑法第五十一條第五款
    規定，定其應執行之刑。
三、被告前於八十九年間因施用毒品案件，經觀察、勒戒後認有
    繼續施用毒品之傾向，而依臺灣嘉義地方法院裁定入戒治處
    所接受強制戒治，經歷停止戒治及撤銷停止戒治再度入所執
    行強制戒治後，業於九十年十一月九日執行完畢釋放出所，
    並由臺灣嘉義地方法院檢察署檢察官於九十年十一月二十日
    以九十年度戒毒偵字第三四一號、九十年度毒偵字第八三二
    號為不起訴處分確定等情，有臺灣高等法院被告前案紀錄表
    附卷可憑（見本院卷），其於強制戒治執行完畢釋放後，五
    年內再犯施用海洛因及甲基安非他命毒品之罪，核其所為，
    係犯毒品危害防制條例第十條第一項之施用第一級毒品及同
    條第二項之施用第二級毒品罪。其施用前持有第一級毒品及
    第二級毒品之低度行為，應分別為施用第一級毒品及第二級
    毒品之高度行為所吸收，均不另論罪；被告所犯上開二罪之
    間，犯意各別，行為互殊，應予分論併罰。爰審酌被告犯後
    坦承犯行而態度良好、施用毒品係戕害自身健康，對他人並
    不生重大危害及其他一切情狀，分別量處如主文所示之刑，
    並定其應執行之刑。又本件被告犯罪時間係在九十六年四月
    二十四日以前，合於中華民國九十六年罪犯減刑條例之減刑
    要件，應依該條例第二條第一項第三款、第七條、第九條之
    規定，分別減刑並定其應執行之刑及易科罰金之折算標準。
據上論斷，應依刑事訴訟法第二百七十三條之一第一項、第二百
九十九條第一項前段，毒品危害防制條例第十條，刑法第二條第
一項前段、第十一條前段、（修正前）第四十一條第一項前段、
第二項、（修正前）第五十一條第五款，（修正前）罰金罰鍰提
高標準條例第二條，現行法規所定貨幣單位折算新臺幣條例第二
條，中華民國九十六年罪犯減刑條例第二條第一項第三款、第七
條、第九條，判決如主文。
本案經檢察官張誌洋到庭執行職務。
中    華    民    國    97    年     6    月    30    日
                  刑事第四庭法  官  吳冠霆
上列正本證明與原本無異。
如不服本判決，應於判決送達後十日內敘明上訴理由，向本院提
出上訴狀（應附繕本），上訴於臺灣高等法院。
                            書記官  黃炎煌
中    華    民    國    97    年    6     月    30    日
附錄法條：毒品危害防制條例第十條
毒品危害防制條例第10條
施用第一級毒品者，處 6 月以上 5 年以下有期徒刑。
施用第二級毒品者，處 3 年以下有期徒刑。


司法院資訊處製作；財團法人民間司法改革基金會備份。
